臺灣彰化地方法院刑事判決　　　　　　　94年度易字第1336號
公　訴　人　臺灣彰化地方法院檢察署檢察官
被　　　告　乙○○
上列被告因違反電子遊戲場業管理條例等案件，經檢察官聲請簡
易判決處刑（94年度速偵字第766號）及移送併案審理（94年度
偵字第7599號），本院員林簡易庭認為不宜（94年度員簡字第52
3號），簽移本院改依通常程序審理，本院依簡式審判程序判決
如下：
    主  文
乙○○共同以賭博為常業，累犯，處有期徒刑肆月，如易科罰金
，以佰元折算壹日。
扣案之賭博性電子遊戲機「七龍珠」壹台（含ＩＣ板壹塊）、「
跑馬」貳台（含ＩＣ板捌塊）、「麻將」貳台（含ＩＣ板壹塊）
、「超九」貳台（含ＩＣ板壹塊）、「神秘魔法石-彈珠台」壹
臺（含ＩＣ板壹塊）、「超級招財貓自動販賣機」壹台（含ＩＣ
板壹塊）、「麻將」壹台（內含ＩＣ板壹塊）、「跑馬」壹台（
內含ＩＣ板壹塊）壹台及機檯內之賭資新臺幣柒仟柒佰玖拾元均
沒收。
　　犯罪事實及理由
一、犯罪事實
(一)、乙○○前曾因妨害風化案件，經本院於民國九十一年十一月
    十一日以九十一年度員簡字第二三九號判處有期徒刑三月確
    定，同年十二月十二日易科罰金執行完畢。詎不知悔悟，明
    知未依電子遊戲場業管理條例規定辦理營利事業登記者，不
    得經營電子遊戲場業，竟於未經主管機關核准下，與其夫甲
    ○○（由臺灣彰化地方法院檢察署檢察官以九十四年度偵字
    第六五四八號另行向本院聲請簡易判決處刑，現由本院以九
    十四年度易字第一三三七號審理）及吳俊霖（現由本院以九
    十四年度簡上字第一五二號審理)、年籍姓名均不詳之「林
    先生」、「阿章」、「莊先生」等成年人共同未依規定辦理
    營利事業登記，並基於常業賭博（其中吳俊霖、「莊先生」
    、「林先生」、「阿章」則係基於普通賭博之犯意）之犯意
    聯絡，自九十四年七月十三日起（其中「莊先生」係自九十
    四年八月初某日起），在彰化縣溪湖鎮○○里○○路○段十
    六號由乙○○、甲○○二人共同經營公眾得出入場所之「益
    昌商店」內，擺放賭博性電子遊戲機「七龍珠」一台（該機
    台由吳俊霖提供，內含ＩＣ板一塊）、「超九」二台（該機
    台由「林先生」提供，內含ＩＣ板各一塊）、「神秘魔法石
    -彈珠台」一台（該機台由「林先生」提供，內含ＩＣ板一
    塊）、「超級招財貓自動販賣機」一台（該機台由「阿章」
    提供，內含ＩＣ板一塊）、「跑馬」二台（移送併辦意旨書
    誤載為八台，該機台由「莊先生」提供，內含ＩＣ板各四塊
    ）、「麻將」二台（該機台由「莊先生」提供，內含ＩＣ板
    各一塊），共計九台，供不特定人以每次投入新臺幣（下同
    ）十元硬幣把玩，押注機具面板所顯現之圖樣，押中者可得
    倍數不等之分數，並可依二比一的比例兌換現金，如未押中
    則賭金為機台沒入，共同以此方式與不特定人對賭而經營電
    子遊戲場業，所得由甲○○、乙○○二人分別與吳俊霖、「
    林先生」、「阿章」、「莊先生」雙方均分。另乙○○、甲
    ○○二人均已知未依電子遊戲場業管理條例規定辦理營利事
    業登記者，不得經營電子遊戲場業，於未經主管機關核准下
    ，共同未依規定辦理營利事業登記，並承繼上開常業賭博之
    犯意，由乙○○於九十四年九月二十日以每台五千多元之價
    格，另向一年籍姓名均不詳之成年男子，購買賭博性電子遊
    戲機「麻將」（內含ＩＣ板一塊）、「跑馬」（內含ＩＣ板
    一塊）各一台，並自同日起，擺設在「益昌商店」之公眾得
    出入之場所內，而經營電子遊戲場業，供不特定人以每次投
    入十元硬幣把玩，押注機具面板所顯現之圖樣，押中者可得
    倍數不等之分數，並可依二比一的比例兌換現金，如未押中
    則賭金為機台沒入，以此方式與不特定人對賭，並恃以維生
    。嗣先於九十四年八月十五日二十時五十分許，在上址為警
    查獲，並扣得上開賭博性電子遊戲機之IC板十五塊及電子遊
    戲機內之賭資六千一百二十元。再於同年九月二十三日二十
    一時許，為警在上址當場查獲有民眾陳元清在上址把玩「跑
    馬」電子遊戲機，並扣得上開電子遊戲機臺二台、ＩＣ板二
    塊、電子遊戲機內之賭資一千八百七十元。
(二)、案經彰化縣警察局溪湖分局先後報請臺灣彰化地方法院檢察
    署檢察官偵查後，向本院聲請簡易判決處刑。本院員林簡易
    庭認為不宜，簽移本院改依通常程序審理。
二、理由：
(一)、證據名稱：
１、證人陳元清於警詢中之證詞。
２、同案被告吳俊霖、甲○○於警詢中之供詞
３、扣案之ＩＣ板十七塊、賭資七千七百九十元。
４、檢查紀錄表、扣押筆錄、扣押物品目錄表、現場圖、現場照
    片八張。
５、被告於警詢、偵查、本院準備程序及審理中之自白。
６、臺灣高等法院被告全國前案紀錄表及入出監紀錄。
７、台灣彰化地方法院檢察署刑案資料查註紀錄表。
(二)、另移送併案審理（九十四年度偵字第七五九九號）之事實，
    與公訴人起訴之犯罪事實具有連續犯之裁判上一罪之關係，
    為起訴效力所及，本院自應併予審究。
(三)、論罪量刑之理由：
    爰審酌被告為賺取不法之利益，提供場所經營賭博性電子遊
    戲，除了供吳俊霖等人寄放之外，又自行購買擺設，對社會
    風氣造成之不良影響，且所擺設之賭博機具數量先後達十一
    台，規模非小，致生社會秩序之危害匪淺，惟念其年紀已大
    （六十二歲【民國三十二年八月二十四日生】），其夫甲○
    ○亦同受追訴及其犯後坦認犯罪之態度，量處如主文所示之
    刑，並諭知如易科罰金之折算標準，以示懲儆。
三、應適用之法條：刑事訴訟法第四百五十二條、第二百七十三
    條之一第一項、第二百九十九條第一項前段、第三百十條之
    二、第四百五十四條第一項，電子遊戲場業管理條例第二十
    二條，刑法第十一條前段、第二十八條、第二百六十七條、
    第二百六十六條第二項、第五十五條、第四十七條、第四十
    一條第一項前段，罰金罰鍰提高標準條例第一條前段、第二
    條，判決如主文。
四、如不服本判決，應於判決送達後十日內，向本院提出上訴狀
    （須附繕本），上訴於臺灣高等法院臺中分院。
本案經檢察官何蕙君到庭執行職務。
中　　華　　民　　國　　94　　年　　12　　月　　29　　日
                  刑事第二庭    法　官　李水源
以上正本證明與原本無異。
如不服本判決，應於判決送達後10日內向本院提出上訴狀 (須附
繕本)。
中　　華　　民　　國　　95　　年　　1 　　月　　2 　　日
                                書記官  廖建興
附錄本案論罪科刑法條全文：
中華民國刑法第二百六十七條
以賭博為常業者，處二年以下有期徒刑，得併科一千元以下罰金
。
中華民國刑法第二百六十六條
在公共場所或公眾得出入之場所賭博財物者，處一千元以下罰金
，但以供人暫時娛樂之物為賭博者，不在此限。
當場賭博之器具與在賭檯或兌換籌碼處之財物，不問屬於犯人與
否，沒收之。
